# 营业外收入与其他业务收入确认问题

提问人：年轻的心 时间：2020-03-17 08:05:21
求助陈老师：A单位为广告经营单位，拥有一块广告牌经营权。B单位为政府全资孙公司， 2019 年 5 月因施工需要挡住了该广告牌，故对A公司在挡住广告牌期间（ 1 年）的损失进行了补偿，补偿金额为 100 万元。该补偿已于 2019 年一次性收到。A企业目前按照广告牌被遮挡期间，将 100 万元均匀分至每天，按天数确认其他业务收入。请问陈老师， 1 、按天数均匀分摊是否合理，还是应该一次性计入？ 2 该补偿应计入其他业务收入还是计入营业外收入？

回答人：chenyiwei
分摊不恰当，建议一次性确认营业外收入。在此期间该广告牌并未用于经营活动，所以不确认主营业务或者其他业务收入。